【裁判字號】    98,訴,1229
【裁判日期】    980527
【裁判案由】    毒品危害防制條例
【裁判全文】
臺灣板橋地方法院刑事判決             98年度訴字第1229號
公  訴  人  臺灣板橋地方法院檢察署檢察官
被      告  甲○○原名邱水成.
                    （現另案於臺灣臺北分監執行）
上列被告因毒品危害防制條例案件，經檢察官提起公訴（98年度
毒偵字第1220號），被告於準備程序中對被訴之事實為有罪陳述
，本院告知被告簡式審判程序之旨，並聽取當事人之意見後，經
合議庭裁定由受命法官獨任進行簡式審判程序，判決如下：
    主    文
甲○○施用第一級毒品，累犯，處有期徒刑柒月；又施用第二級
毒品，累犯，處有期徒刑月；應執行有期徒刑玖月。
    事    實
一、甲○○於民國91年間，因施用毒品案件，經臺灣臺北地方法
    院以91年度毒聲字第2176號裁定送勒戒處所施以觀察、勒戒
    後，因認無繼續施用毒品傾向，於91年11月15日執行完畢釋
    放出所，並經臺灣臺北地方法院檢察署檢察官以91年度毒偵
    字第2485號為不起訴處分確定；復於92年間，因收受贓物案
    件，經本院以92年度易字第539 號判決判處有期徒刑4 月確
    定，於93年10月2 日因徒刑執行完畢出監；又於93年11月間
    某日起至94年1 月27日凌晨某時止，因連續施用第一、二級
    毒品案件，經本院以94年度訴字第347 號判決分別判處有期
    徒刑8 月、5 月，應執行有期徒刑1 年，上訴臺灣高等法院
    後撤回上訴確定；復於94年5 月間，因毀損案件，經本院以
    94年度簡字第2395號判決判處拘役50日確定（嗣經臺灣桃園
    地方法院以96年度聲減字第2159號裁定減為拘役25日確定）
    ；再於94年6 月間，因加重竊盜案件，經臺灣桃園地方法院
    以95年度易字第308 號判決判處有期徒刑10月確定；另於94
    年5 月初某日起至同年8 月間某日止，因連續混和施用第一
    、二級毒品案件，經本院以94年度訴字第2890號判決判處有
    期徒刑1 年2 月確定；前揭5 案所處有期徒刑部分，嗣經臺
    灣桃園地方法院以96年度聲減字第2159號裁定均各減刑為有
    期徒刑4 月、2 月又15日、5 月、7 月，併定應執行有期徒
    刑1 年6 月確定，於96年7 月16日徒刑執行完畢（惟自96年
    7 月16日起接續執行拘役25日，於96年8 月10日出監）；詎
    仍未知所戒慎，而為下列犯行：
(一)、基於施用第一級毒品海洛因之犯意，於97年11月3 日某時許
    ，在斯時之住處即位於臺北縣土城市○○路某租屋處內，以
    將海洛因摻入香菸內點燃後吸食煙氣之方式，施用第一級毒
    品海洛因1 次。
(二)、另又基於施用第二級毒品甲基安非他命之犯意，於97年11月
    2 日某時許，在同前住處內，以將甲基安非他命置於玻璃球
    內燒烤後吸食煙氣之方式，施用甲基安非他命1 次；嗣於97
    年11月4 日9 時40分許，在臺北縣中和市○○路542 號前，
    因形跡可疑，為警盤查而查獲，甲○○且同意接受採尿，其
    尿液檢體經警送鑑定後呈嗎啡、甲基安非他命陽性反應。
二、案經臺北縣政府警察局永和分局移送臺灣板橋地方法院檢察
    署檢察官偵查後起訴。
    理    由
一、認定犯罪事實所憑之證據及理由：
(一)、訊據被告對其在上揭時間、地點施用第一級毒品海洛因、第
    二級毒品甲基安非他命之事實，於本院審理中自白不諱；而
    其為警查獲時，同意接受員警採尿，經警將所採集被告尿液
    檢體送驗後，呈嗎啡、甲基安非他命陽性反應乙節，亦有臺
    北縣政府警察局永和分局查獲違反毒品危害防制條例案件犯
    嫌代碼對照表、臺灣檢驗科技股份有限公司97年11月18日出
    具之濫用藥物檢驗報告各1 紙附卷足憑（見98年度毒偵字第
    1220號偵查卷第6 、7 頁），足徵被告前開自白與事實相符
    ，可以採信。
(二)、按觀察、勒戒或強制戒治執行完畢釋放後，5 年內再犯施用
    第一、二級毒品之罪者，檢察官應依法追訴，毒品危害防制
    條例第23條第2 項定有明文；次按修正毒品危害防制條例就
    施用毒品者，僅於「初犯」及「5 年後再犯」二種情形，有
    其追訴條件之限制，即須於初犯經觀察、勒戒或強制戒治釋
    放後，5 年內均無施用毒品之行為，始能認其前所實施之觀
    察、勒戒或強制戒治已足遮斷毒癮，而得於5 年後再犯時，
    再予適用初犯之規定，重行觀察、勒戒等程序；倘5 年內已
    經再犯，被依法追訴處罰，縱其第3 次（或第3 次以上）施
    用毒品之時間在初犯釋放5 年以後，即與「5 年後再犯」之
    情形有別，且因已於「5 年內再犯」，顯見其再犯率甚高，
    原實施觀察、勒戒或強制戒治，已無法收其實效，而無5 年
    戒斷期之存在，自無再經觀察、勒戒及強制戒治之必要，應
    由檢察官逕行起訴；最高法院著有95年度台非字第59號判決
    、95年度台非字第65號判決意旨可供參照；查被告前於91年
    間，因施用毒品案件，經臺灣臺北地方法院以91年度毒聲字
    第2176號裁定送勒戒處所施以觀察、勒戒後，因認無繼續施
    用毒品傾向，於91年11月15日執行完畢釋放出所，並經臺灣
    臺北地方法院檢察署檢察官以91年度毒偵字第2485號為不起
    訴處分確定；復於93年11月間某日起至94年1 月27日凌晨某
    時止，因連續施用第一、二級毒品案件，經本院以94年度訴
    字第347 號判決分別判處有期徒刑8 月、5 月，應執行有期
    徒刑1 年，上訴臺灣高等法院後撤回上訴確定；再於94年5
    月初某日起至同年8 月間某日止，因連續混和施用第一、二
    級毒品案件，經本院以94年度訴字第2890號判決判處有期徒
    刑1 年2 月確定等情，有本法院94年度訴字第347 號、第28
    90號刑事判決書、臺灣高等法院被告前案紀錄表在卷可稽，
    是被告於91年11月15日觀察勒戒執行完畢釋放出所後，5 年
    以內之93年11月間某日起至94年1 月27日凌晨某時止及94年
    5 月初某日起至同年8 月間某日止，仍因分別有施用毒品犯
    行，經法院先後判處罪刑確定，既甚明確；據此，依諸前開
    條例規定及最高法院判決意旨，因被告在觀察勒戒執行完畢
    釋放後之5 年內，業有施用毒品之行為，則被告本次於97年
    11月2 日及同月3 日再次施用毒品之行為，即與5 年後再犯
    之情形有別，無再經觀察、勒戒、強制戒治之必要，應由檢
    察官逕行起訴，附此敘明；綜上，本件事證已明，被告犯行
    堪以認定。
二、應適用之法律、科刑審酌事由：
(一)、核被告如事實欄一(一)所為，係犯毒品危害防制條例第10條第
    1 項之施用第一級毒品罪；其如事實欄一(二)所為，係犯同條
    例第10條第2 項之施用第二級毒品罪；其施用前持有第一級
    毒品海洛因、第二級毒品甲基安非他命之低度行為，均各為
    其後施用第一、二級毒品之高度行為所吸收，均不另論罪；
    又被告有如事實欄所述前科及刑之執行情形，有前揭臺灣高
    等法院被告前案紀錄表附卷可憑，其於有期徒刑執行完畢後
    ，5 年以內，故意再犯本件有期徒刑以上之2 罪，為累犯，
    就其前開2 犯行，均應依刑法第47條第1 項規定，各加重其
    刑；至其前開所犯2 罪間，犯意各別、行為互殊，應予分論
    併罰。
(二)、爰審酌被告曾因施用毒品犯行受觀察、勒戒及刑罰執行，仍
    漠視法令禁制而犯本罪，顯未知所戒慎，惟兼衡其施用毒品
    所生危害，實以自戕身心健康為主，對於他人生命、身體、
    財產等法益，尚無明顯而重大之實害，暨其犯罪後坦認犯行
    甚有悔意之態度等一切情狀，就其前開所犯2 罪，分別量處
    如主文所示之刑，併定其應執行之刑，以示懲儆。
據上論斷，應依刑事訴訟法第273 條之1 第1 項、第299 條第1
項前段、毒品危害防制條例第10條第1 項、第2 項，刑法第11條
、第47條第1 項、第51條第5 款，判決如主文。
本案經檢察官郭季青到庭執行職務。
中    華    民    國    98    年    5     月    27    日
                  刑事第十六庭法  官  陳明偉
以上正本證明與原本無異。
如不服本判決應於送達後10日內向本院提出上訴狀。
                              書記官  陳玉心
中    華    民    國    98    年    5     月    27    日
附錄本案論罪科刑法條全文
毒品危害防制條例第十條
施用第一級毒品者，處六月以上五年以下有期徒刑。
施用第二級毒品者，處三年以下有期徒刑。


司法院資訊處製作；財團法人民間司法改革基金會備份。
